臺灣士林地方法院刑事判決　　　　　　　　　　　　九十二年度交易字第二一五號
　　聲　請　人　臺灣士林地方法院檢察署檢察官
　　被　　　告　丁○○
右列被告因過失傷害案件，經檢察官聲請簡易判決處刑（九十二年度調偵字第二六一
號），本院刑事庭認不宜以簡易判決處刑，改依通常程序審理（九十二年度交簡字第
二四三號），並判決如左：
    主  文
丁○○因過失傷害人，處有期徒刑參月，如易科罰金以參佰元折算壹日。
    事  實
一、丁○○於民國九十一年九月六日十七時五分許，駕駛車牌號碼ＣＢ—三七五二號
    自用小客車，沿臺北市○○○路由北往南方向行駛，途經臺北市大同區○○○路
    ○段、市○○道路口時，原應注意依規定駕駛人駕駛車輛，應遵守道路交通號誌
    之指示，而依當時天候雖雨、路面狀態溼潤，但為日間有自然光線、路面無缺陷
    、無障礙物、視距良好、號誌並未故障等情形，並無不能注意之情事，竟疏未注
    意，於燈號即將變換但尚未變換為綠燈之際，貿然闖越紅燈，適有甲○○騎乘車
    牌號碼ＢＥＷ—九三九號重型機車，沿市○○道由東往西方向行駛，途經前述路
    口，見狀緊急煞避不及，人車倒地滑行，與行駛中之丁○○自用小客車左側車身
    下半部相互碰撞，甲○○身體卡陷於丁○○所駕駛之ＣＢ—三七五二號汽車左前
    下方，並致因此受有骨盆骨折（左恥骨、右髖臼處）、臉部多處擦傷、腹部鈍傷
    等傷害。丁○○於肇事後，經路人報警處理，薛某則留在現場，在未被有偵查犯
    罪職權之公務員發覺前，向前往處理車禍之臺北市政府警察局大同分局交通分隊
    警員乙○○自首犯罪，坦承肇事而接受裁判。
二、案經甲○○訴由臺北市政府警察局大同分局報請臺灣士林地方法院檢察署檢察官
    偵查後聲請簡易判決處刑。本院刑事庭認為不宜以簡易判決處刑，由本院依通常
    程序審判。
    理  由
一、訊據被告丁○○固坦承於前開時、地駕駛車牌號碼ＣＢ—三七五二號自用小客車
    與告訴人甲○○騎乘之車牌號碼ＢＥＷ—九三九號重型機車發生碰撞，告訴人身
    體臥躺擋住其汽車左車門，並造成告訴人受有骨盆骨折、臉部擦傷、腹部鈍傷等
    傷害，惟矢口否認有何過失，辯稱：伊係看到前方綠燈亮了之後，才起步通過市
    ○○道，並未闖紅燈，伊速度僅約十至二十公里而已，係告訴人搶黃燈，且超速
    行駛，始因煞車滑倒，撞到伊所駕駛之自用小客車左邊車身而受傷云云。惟查：
  (一)右揭事實，業據告訴人甲○○於警詢、檢察官偵查及本院審理時指訴歷歷，並有
    道路交通事故調查報告表、現場圖、交通事故談話紀錄表、補充資料表、分析研
    判表、現場照片附卷可稽，而告訴人確因本件車禍受有骨盆骨折（左恥骨、右髖
    臼處）、臉部多處擦傷、腹部鈍傷等傷害，亦有臺北市立中興醫院甲種診斷證明
    書在卷足憑。
  (二)被告雖辯稱：其未闖紅燈云云，惟經本院調閱臺灣板橋地方法院九十二年度交聲
    字第二五號案件全卷（被告對於該次交通違規事件，就員警開立之舉發違反道路
    交通管理事件通知單暨裁決所為聲明異議事件，業經臺灣高等法院以九十二年度
    交抗字第四七０號駁回抗告確定），該案證人蘇寧偉結證以：「（問：九十一年
    九月六日是否有經過市○○道與延平北路附近？）是的，我從市○○道往三重的
    方向，要上忠孝橋的方向，當時我是騎車」、「（問：當時你是在被撞機車的前
    方還是後方？）我是在被撞機車的後方」、「（問：二台車子如何發生擦撞？）
    當時我們的車道是綠燈，我們要直走，延平北路衝出壹台車子，才發生事故」等
    語明確；證人黃嘉慧則結證稱：「（問：九十一年九月六日是否有經過市○○道
    與延平北路附近？）是的，當時我騎機車，行走在延平北路上往西門町的方向」
    、「（問：有無看到肇事汽車要過路口時，是何燈號？）是紅燈，因為我們在等
    紅燈，肇事汽車從我旁邊開過去（即同於被告駕車行駛之方向）」等語綦詳，證
    人蘇寧偉、黃嘉慧上開結證內容，經核與告訴人之指訴相符，證人就自己當時車
    行方向之燈號為何，係行車時必然會注意之情狀，記憶理應較為深刻，觀察錯誤
    之機率必然甚低，且證人二人分別與告訴人、被告在同一方向之車道上，卻一致
    目睹被告駕駛上開汽車，違反號誌規定，闖越紅燈，抑且證人二人與被告並無仇
    怨，理應不致為虛偽證言，而陷偽證罪責之必要，故證人蘇寧偉、黃嘉慧二人前
    開關於被告係闖紅燈之證言，應為可採，足證被告確係闖紅燈以致發生本件事故
    。至告訴人機車究係與被告車輛直接撞擊始行倒地，或係先剎車不及，倒地滑行
    後始與被告車輛發生碰撞？此據告訴人於本院審理時明白陳述：係因突然煞車導
    致機車倒地滑行後撞及被告所駕車輛等語，亦與被告車輛之撞擊痕跡皆集中於左
    側車身，撞擊高度最高僅約四十公分，最寬約一百公分等情相符，足證被告此部
    分二車並非直接碰撞之辯解應為實在，蘇寧偉、黃嘉慧二名證人就該部分之證述
    雖與告訴人之陳述互有出入，然此係因車禍且撞擊時，被告之汽車係在行駛之中
    ，告訴人之機車亦係在滑行之狀態，二車撞擊為瞬間發生，隨即一閃而逝，且因
    各人觀察角度之差異，亦會對可見視野造成影響，故一般人之觀察力因此受有侷
    限，然此並不影響該二證人上述關於被告闖紅燈證言之可信性。
  (三)至證人丙○○雖然於本院證稱：「…我走路沿延平北路要去中華路，遇到紅燈停
    下來（按，於延平北路、市○○道路口），等到綠燈我要過馬路時，走了沒有多
    遠，看到一台機車斜斜的滑過來，撞到一台汽車，…」「（問：你是等到紅燈變
    成綠燈才過馬路？）是。那時沒有車子」「（問：那你有無看到我〔指被告〕闖
    紅燈？）那時我在走的時候，前面沒有車」等語，惟被告既供稱：本件係因告訴
    人超速以時速約七十公里之速度搶黃燈通行路口，始因煞車不及造成事故等語在
    卷，參以市○○道上東西向之號誌從綠燈變閃黃燈，再變為紅燈之後，延平北路
    上南北向之號誌才會轉為綠燈，可見告訴人所行之市○○道方向既為黃燈，則被
    告行進之延平北路號誌應該仍為紅燈，至為明確。是故證人丙○○所述，顯然與
    事實有所出入，其證言尚不足採為有利被告之證據，被告未依號誌行駛，闖越紅
    燈之事實，洵堪認定。
  (四)按道路交通安全規則第九十條規定，駕駛人駕駛汽車，應遵守道路交通標誌、標
    線、號誌之指示，被告為汽車駕駛人，其行車自應注意上揭道路交通安全規定，
    而依當時天候雨、路面狀態溼潤，但為日間有自然光線、路面無缺陷、無障礙物
    、視距良好、號誌並未故障等情形，並無不能注意之情事，被告竟疏未注意，未
    依號誌行駛，於燈號即將變換但尚未變換為綠燈之際，貿然闖越紅燈，以致肇事
    ，使人受傷，顯見被告駕車有過失，被告之過失行為與告訴人之傷害間，具有相
    當因果關係。被告雖辯稱告訴人有超速及搶黃燈之情事，惟並無證據足資證明，
    且告訴人有無上開過失，亦無礙於被告過失之認定。本件事證明確，被告所辯不
    足採信，其犯行洵堪認定，應依法論科。
二、核被告所為，係犯刑法第二百八十四條第一項之過失傷害罪。查被告於肇事後，
    由不詳路人報警處理，被告則留在現場，在未被有偵查犯罪職權之公務員發覺前
    ，向前往處理車禍之臺北市政府警察局大同分局交通分隊警員乙○○自首犯罪，
    坦承肇事而接受裁判，業據證人乙○○結證明確，為對於未發覺之罪自首而接受
    裁判，應依刑法第六十二條前段之規定減輕其刑。爰審酌被告之過失程度、告訴
    人受傷之情形、檢察官求刑有期徒刑四月，尚嫌過重及被告致今尚未與告訴人積
    極達成民事和解等一切情狀，量處如主文所示之刑，並諭知易科罰金之折算標準
    。
據上論斷，應依刑事訴訟法第四百五十二條、第二百九十九條第一項前段，刑法第二
百八十四條第一項、第六十二條前段、第四十一條第一項，罰金罰鍰提高標準條第一
條前段、第二條，判決如主文。
本案經檢察官吳怡明到庭執行職務。
中      華      民      國    九十三    年      六      月    　九 　   日
                              臺灣士林地方法院交通法庭
                                  審判長法  官  蔡  明  宏
                                        法  官  姜  麗  香
                                        法  官  黃  潔  茹
右正本證明與原本無異。
如不服本判決，應於判決送達後十日內，向本院提出上訴狀。
                                        書記官  柳  瑞  宗
中      華      民      國    九十三    年      六      月     十五　   日
附錄本判決論罪科刑依據之法條：
刑法第二百八十四條第一項
因過失傷害人者，處六月以下有期徒刑、拘役或五百元以下罰金，致重傷者，處一年
以下有期徒刑、拘役或五百元以下罰金。
